臺灣桃園地方法院刑事判決
                                  111年度審交易字第120號
公  訴  人  臺灣桃園地方檢察署檢察官
被      告  黃奎銨（原名黃奎榮）



上列被告因過失傷害案件，經檢察官提起公訴（111 年度偵字第
3203號），被告於準備程序中就被訴事實為有罪之陳述，經告知
簡式審判程序之旨，並聽取公訴人、被告之意見後，由本院當庭
裁定改行簡式審判程序審理，並判決如下：
    主      文
黃奎銨犯過失傷害致人重傷罪，處有期徒刑陸月，如易科罰金，
以新臺幣壹仟元折算壹日。
    事實及理由
一、本件犯罪事實及證據，除證據部分補充「告訴代理人陳文正
    律師於本院準備程序時之陳述、被告黃奎銨於本院準備程序
    及審理時之自白」外，餘均引用檢察官起訴書所載（詳如附
    件）。
二、論罪科刑：
  ㈠按稱重傷者，謂下列傷害：一、毀敗或嚴重減損一目或二目
    之視能。二、毀敗或嚴重減損一耳或二耳之聽能。三、毀敗
    或嚴重減損語能、味能或嗅能。四、毀敗或嚴重減損一肢以
    上之機能。五、毀敗或嚴重減損生殖之機能。六、其他於身
    體或健康，有重大不治或難治之傷害，刑法第10條第4 項定
    有明文。經查，本案告訴人徐劉安妹因本次車禍事故受有左
    大腿壓砸傷合併大量皮膚壞死，因而進行左下肢膝上截肢手
    術，此除據告訴代理人陳文正律師於本院準備程序時陳明外
    ，另有衛生福利部桃園醫院診斷證明書為據，符合刑法第10
    條第4 項第4 款「毀敗或嚴重減損一肢以上之機能」等情。
    是核被告所為，係犯刑法第284 條後段之過失傷害致人重傷
    罪。
  ㈡被告於車禍發生後，在偵查機關尚未發覺肇事者前，於處理
    員警前往現場時，當場承認為肇事人，自首而接受裁判，此
    有桃園市政府警察局中壢分局中壢交通中隊道路交通事故肇
    事人自首情形紀錄表在卷可憑，係對於未經發覺之罪自首而
    受裁判，爰依刑法第62條前段之規定，減輕其刑。
  ㈢爰審酌被告駕駛大貨車倒車時，應謹慎緩慢後倒，並應注意
    其他車輛及行人，惟竟疏忽注意後方是否有其他車輛或行人
　　，致告訴人受有如附件起訴書所載之重傷害，是見被告犯行
    所生之損害尤鉅，又被告雖有意與告訴人達成和解，惟金額
    仍有差距，致未與告訴人達成和解，賠償告訴人所受損害。
　　並兼衡其犯後坦承犯行之態度、告訴人所受傷害程度，及其
    智識程度、現以駕駛挖土機為業之生活狀況等一切情狀，量
    處如主文所示之刑，並諭知如易科罰金之折算標準。
據上論斷，應依刑事訴訟法第273 條之1 第1 項、第299 條第1
項前段、第310 條之2 、第454 條，判決如主文。
本案經檢察官董諭到庭執行職務。
中    華    民    國   111    年    5     月    19    日
                       刑事審查庭  法  官  李佳穎
以上正本證明與原本無異。
如不服本判決應於收受判決後20日內向本院提出上訴書狀，並應
敘述具體理由。其未敘述上訴理由者，應於上訴期間屆滿後20日
內向本院補提理由書(均須按他造當事人之人數附繕本)「切勿逕
送上級法院」。
                                   書記官  蔡萱穎
中    華    民    國   111    年    5     月    19    日
附本件論罪科刑依據之法條：
中華民國刑法第284 條
因過失傷害人者，處1 年以下有期徒刑、拘役或10萬元以下罰金
；致重傷者，處3 年以下有期徒刑、拘役或30萬元以下罰金。

附件：
臺灣桃園地方檢察署檢察官起訴書
                                     111年度偵字第3203號
　　被　　　告　黃奎銨　男　46歲（民國00年0月00日生）
　　　　　　　　　　　　住桃園市○○區○○○0○0號
　　　　　　　　　　　　國民身分證統一編號：Z000000000號
上列被告因過失傷害案件，業經偵查終結，認應提起公訴，茲將
犯罪事實及證據並所犯法條分敘如下：
　　　　犯罪事實
一、黃奎銨於民國110年10月10日上午7時35分許，駕駛車牌號碼
    000-00號自用大貨車，自桃園市○○區○○路0段000號前150公
    尺處欲倒車禮讓對向車道之來車，本應注意汽車倒車時應謹
    慎緩慢後倒，並注意其他車輛，且依當時亦無不能注意之情
    事，仍疏未注意，而貿然倒車，適有徐劉安妹騎乘車牌號碼
    000-0000號普通重型機車，沿桃園市中壢區東芝路1段往中
    豐北路方向直行駛至，閃避不及，兩車發生碰撞，致徐劉安
    妹人車倒地後遭捲入黃奎銨駕駛之上開車輛車底，受有左下
    肢壓輾傷、多處骨折而截肢、撕脫傷併感染、低白蛋白血症
    、急性腎損傷、低血鉀及左大腿壓砸傷合併大量皮膚壞死等
    傷害。嗣黃奎銨於肇事後，在偵查機關尚未發覺犯罪前，即
    向據報前來處理車禍之警員自首犯行，坦承肇事而表示願意
    接受裁判。
二、案經徐劉安妹訴由桃園市政府警察局中壢分局報告偵辦。
　　　　證據並所犯法條
一、上揭犯罪事實，業據被告黃奎銨於警詢及偵查中坦承不諱，
    核與告訴人徐劉安妹、告訴代理人徐麗櫻及徐勝鈺指述之情
    節相符，並有衛生福利部桃園醫院診斷證明書2紙、道路交
    通事故現場圖、道路交通事故調查報告表（一）、（二）、
    路口監視器影像畫面翻拍光碟1片暨截圖照片、現場及車損
    照片數紙；按汽車倒車時，應顯示倒車燈光或手勢後，謹慎
    緩慢後倒，並應注意其他車輛及行人，此有道路交通安全規
    則第110條第2款訂有明文，是被告在事發地點欲倒車時，本
    應注意其他車輛行駛之狀況，依該時情狀並無不能注意之情事
    ，然未注意而貿然倒車，致與告訴人兩車發生碰撞，告訴人因
    此受有上揭傷害，被告顯有過失，且其過失行為與告訴人之
    受傷結果間，具有相當因果關係，被告犯嫌應堪認定。
二、核被告所為係犯刑法第284條後段之過失致重傷害罪嫌。又
    被告犯罪後自承為肇事人，此有桃園市政府警察局中壢分局
    中壢交通中隊道路交通事故肇事人自首情形紀錄表1紙附卷
    可參，請依刑法第62條規定減輕其刑。
三、依刑事訴訟法第251條第1項提起公訴。
　　此　致
臺灣桃園地方法院
中　　華　　民　　國　  111　　年　　2 　 月　　14　　日
　　　　　　　　　　　　     　檢 察 官  楊挺宏
本件證明與原本無異
中　　華　　民　　國　  111　　年　　3 　 月　　 1  　日
　　　　　　　　　　　　     　書 記 官  李純慧
參考法條：
刑法第284條後段
因過失傷害人者，處 1 年以下有期徒刑、拘役或 10 萬元以下
罰金；致重傷者，處 3 年以下有期徒刑、拘役或 30 萬元以下
罰金。